【裁判字號】    90,上易,1614
【裁判日期】    900828
【裁判案由】    竊盜
【裁判全文】
臺灣高等法院臺中分院刑事判決                    九十年度上易字第一六一四號
    上  訴  人
    即  被  告  甲○○
右上訴人因竊盜案件，不服臺灣台中地方法院九十年度易字第一三四一號中華民國九
十年五月二十五日第一審判決（起訴案號：臺灣台中地方法院檢察署九十年度偵字第
三三五八、三六八０號），提起上訴，本院判決如左：
      主  文
原判決撤銷。
甲○○共同連續帶兇器於夜間侵入住宅竊盜，處有期徒刑壹年。扣案之電鑽、鑽頭
、剪刀、手電筒各壹支，均沒收。
      事  實
本院認定之犯罪事實，除原審判決書事實欄第九行中所載「在臺中縣龍井鄉○○路四
五巷三一號之十一地下室，．．．」，應更正為「侵入臺中縣龍井鄉○○路四五巷三
一之十一號大樓住宅之地下室，．．．」等語外，其餘均與原審判決書之記載相同，
玆引用之。（如附件）
      理  由
一、引用原審判決書所記載之證據。
二、上訴人即被告甲○○不僅於警訊及偵查之初就前揭事實均供承在卷，於本院調查
    中復據其坦承不諱，並有如主文所示之電鑽、剪刀等行竊工具扣案可資佐證，倘
    其未共同為前開犯行，豈有於警訊、偵查、及本院調查中一再供認屬實之理？其
    在偵審中所為翻異，自無從遽予採信。
三、按刑法第三百二十一條第一項第一款之夜間侵入住宅竊盜罪，其所謂「住宅」，
    乃指人類日常居住之處所而言，公寓亦屬之；至公寓樓下之「樓梯間」，雖僅供
    各住戶出入通行，然就公寓之整體而言，該樓梯間為該公寓之一部分，而與公寓
    有密不可分之關係，故於夜間侵入公寓樓下之樓梯間竊盜，難謂無同時妨害居住
    安全之情形，自應成立刑法第三百二十一條第一項第一款於夜間侵入住宅竊盜罪
    ，最高法院七十六年台上字第二九七二號判例意旨揭示甚詳。本件被告係侵入他
    人之大樓住宅地下室行竊，該地下室乃該大樓之一部分，與該大樓有密不可分之
    關係，其於夜間侵入大樓住宅之地下室竊盜，難謂無同時妨害居住安全之情形，
    關於其帶兇器於夜間侵入大樓住宅之地下室竊盜部分，參酌上開判例意旨，自
    應論以刑法第三百二十一條第一項第一款、第三款之帶兇器於夜間侵入住宅竊
    盜罪，關於其帶兇器在臺中縣沙鹿鎮○○路二二三號前竊取王忠仁所有之汽車
音響部分，則係犯刑法第三百二十一條第一項第三款之帶兇器竊盜罪。被告與
    蔡友仁間，彼此有犯意聯絡及行為分擔，均為共同正犯。被告上開多次之犯行，
    時間密接，犯罪構成要件相同，顯係基於概括犯意反覆為之，為連續犯，應以情
    節較重之帶兇器於夜間侵入住宅竊盜一罪論，並依法加重其刑。扣案之電鑽、
    鑽頭、剪刀、手電筒各壹支，係被告所有供犯本件竊盜罪所用之物，業據被告供
    明在卷，均應予依法宣告沒收。
四、原審對被告論罪科刑，固非無見，惟被告係帶兇器於夜間侵入住宅竊盜，原審
    僅論以刑法第三百二十一條第一項第三款之帶兇器竊盜，而未論以刑刑法第三
    百二十一條第一項第一款、第三款之帶兇器於夜間侵入住宅竊盜，尚有未洽，
    被告上訴意旨略以原審量刑過重云云，指摘原判決不當，雖無理由，本院仍應將
    原判決撤銷改判。查被告為竊取他人之汽車音響，竟持電鑽、鑽頭、剪刀等工具
    ，敲毀他人之車窗，甚至侵入他人住宅之地下室行竊，爰審酌被告犯罪之動機、
    目的、手段、所生之危害、犯罪後之態度等一切情狀，予以量處有期徒刑一年，
    就扣案之電鑽、鑽頭、剪刀、手電筒各壹支，併予依法宣告沒收。
五、據上論斷，應依刑事訴訟法第三百六十九條第一項前段、第三百七十三條、第三
    百六十四條、第二百九十九條第一項前段、刑法第二十八條、第五十六條、第三
    百二十一條第一項第一款、第三款、第三十八條第一項第二款，判決如主文。
本案經檢察官乙○○到庭執行職務。
中      華      民      國      九十      年      八    月    二十八    日
                                臺灣高等法院臺中分院刑事第十庭
                                      審判長法  官  林  照  明
                                            法  官  李  寶  堂
                                            法  官  蕭  廣  政
右正本證明與原本無異。
不得上訴。
                                            書記官    錫  彬
中      華      民      國      九十      年      八    月    二十九    日
                                                                        Ｒ


司法院資訊處製作；財團法人民間司法改革基金會備份。
